臺灣臺北地方法院民事簡易判決
111年度北簡字第2635號
原      告  瀚龍設計工程有限公司


法定代理人  周政宏  
被      告  李政德  
            李治育  


兼  共  同
訴訟代理人  李勝輝  
共      同
訴訟代理人  陳建偉律師
            林筠傑律師
上列當事人間請求給付報酬事件，本院於中華民國111年4月12日
言詞辯論終結，判決如下：
    主      文
原告之訴駁回。
訴訟費用新臺幣壹仟陸佰陸拾元由原告負擔。
    事實及理由
一、原告主張：被告李政德以訴外人馨恩投資顧問有限公司(下
    稱馨恩公司)名義就門牌號碼臺南市○○區○○○路0段000號6樓
    房屋(下稱系爭房屋)與原告簽訂設計服務委任契約書(下稱
    系爭契約)，設計規劃成立「馨恩產後護理之家」，欲成立
    坐月子中心經營業務，遂由被告馨恩公司負責人即被告李政
    德委由訴外人彌月房有限公司(下稱彌月房公司)負責人即被
    告李治育及訴外人勝弘工程顧問有限公司(下稱勝弘公司)負
    責人即被告李勝輝出面執行該裝修工程，於執行裝修工程時
    ，因法規要求應先施作防火門及隔間牆，被告李勝輝要求原
    告爭取時效，先以陶粒牆材料做門廳防火隔間牆，原告遂委
    請陶粒牆專業廠商施作完成後，向被告李勝輝請求支付陶粒
    牆工程款新臺幣(下同)159,653元，被告李勝輝卻拒絕付款
    ，嗣原告轉向馨恩公司請款時，卻發現馨恩公司根本未登記
    ，被告李政德亦不承認有要施作陶粒牆，被告間係親戚關係
    ，欲共同經營坐月子中心，被告明知馨恩公司尚未設立登記
    ，卻由被告李政德以未成立之馨恩公司與原告簽訂系爭契約
    ，再由被告李治育、李勝輝出面執行工程，要求施作陶粒牆
    後，卻互相推諉無人負責，爰依公司法第19條、民法第505
    條規定，請求被告連帶給付承攬報酬159,653元，為此提起
    本件訴訟等語，並聲明：被告應連帶給付原告159,653元，
    及自起訴狀繕本送達翌日起至清償日止，按週年利率5%計算
    之利息。
二、被告則以：民國108年間，被告李政德及被告李治育為經營
    月子中心，有意設立馨恩公司而向主管機關申請設立登記並
    設置籌備處為成立公司作準備，並由被告李治育負責協調籌
    備期間相關事務，又為設置月子中心而有設計系爭房屋之需
    求，被告李治育遂與原告洽談設計、簽約、付款事宜，原告
    法定代理人主動提供系爭契約，並向被告李治育表示應以馨
    恩公司之名義簽立系爭契約，被告李治育因不諳法律遂依照
    原告法定代理人之要求，以馨恩公司名義與原告簽立總價50
    0,000元之系爭契約，由原告為系爭房屋從事設計相關工程
    ，被告李治育並請從事建築工程行業之堂哥即被告李勝輝協
    助顧問，即被告李勝輝僅擔任顧問，非系爭契約之當事人；
    嗣系爭房屋因案場不合適等因素導致月子中心未能成立，系
    爭契約所約定之設計項目亦因此無法全數完成，惟被告李治
    育仍按照系爭契約，分別於108年10月18日、109年2月24日
    、109年4月21日及109年8月7日分別匯款250,000元、100,00
    0元、100,000元、50,000元，總計500,000元之設計費用予
    原告，即雙方早於109年8月7日結清系爭契約之所有案款，
    惟不論是簽立系爭契約或依照系爭契約進行設計工程期間，
    被告從未同意原告施作陶粒牆工程，被告李勝輝僅擔任顧問
    ，亦從未代業主答覆原告同意施作陶粒牆工程，陶粒牆工程
    係原告法定代理人在未徵得任何人同意之情形下自行施作，
    原告主張被告李勝輝要求原告為爭取時效，先以陶粒牆材料
    做門廳防火隔間牆及工程施作完成後拒絕付款云云，並非事
    實，另原告提出之請款單，其上僅有原告及法定代理人之姓
    名，並無被告或馨恩公司之記載，且其工程位置「臺南市○○
    區○○路0段000號6樓」，亦非系爭房屋地址，顯見該請款單
    與系爭契約之工程無涉，亦無法證明被告曾同意原告施作陶
    粒牆工程；復109年9月間，被告李勝輝代勝弘公司向訴外人
    佐橋營造有限公司(下稱佐橋公司)請求給付他案工程案款時
    ，原告法定代理人竟向被告李勝輝表示陶粒牆工程係由佐橋
    公司施作，而且係承攬勝弘公司之工程，陶粒牆工程款項應
    與佐橋公司積欠勝弘公司之案款相互抵銷云云，後經勝弘公
    司向臺灣士林地方法院對佐橋公司提起給付報酬訴訟，佐橋
    公司自知無理已於110年1月6日給付案款予勝弘公司，原告
    法定代理人見抵銷不成後，又提起刑事告訴反稱陶粒牆工程
    係受被告詐欺而施作，其受有損害云云，現由臺灣士林地方
    檢察署以111年度偵字第1656號偵辦中，最後原告法定代理
    人又以原告名義提起本訴，足見原告法定代理人對陶粒牆工
    程之請款主體、被請款主體反覆變更，顯係以不實事實一再
    提起訴訟無理脅迫被告付款；末觀系爭契約內容，兩造就系
    爭房屋並無施作陶牆工程之約定，且兩造針對陶粒牆工程，
    需完成之工作內容及報酬數額之意思表示未達合致，則兩造
    就陶粒牆工程自無從成立承攬契約，原告請求被告給付陶粒
    牆工程之報酬，顯無理由；縱認兩造間針對陶粒牆工程有承
    攬契約存在，然原告自承「108年10月14日有傳LINE照片給
    面勝輝，14日開始站立，15日、16日就做完」等語，即原告
    至遲於108年10月16日即可行使報酬請求權，本件報酬請求
    權之消滅時效，應於108年10月16日起算2年，惟原告於110
    年11月19日始提起本訴，顯已罹於時效，被告得拒絕給付等
    語，資為抗辯，並聲明：原告之訴駁回。
三、本院得心證之理由：
　㈠按承攬人之報酬請求權，因二年間不行使而消滅；時效完成
    後，債務人得拒絕給付，民法第127條第7款、第144條第1項
    定有明文。
　㈡經查，原告主張於108年11月6日告知要做陶立牆之後才傳報
    價單，在108年11月14日開始施作，108年11月15日施作完成
    ，有言詞辯論筆錄可稽(見本院卷第339頁)，即原告主張被
    告李勝輝同意原告施作陶粒牆工程縱令屬實，然原告既已於
    108年11月15日施作完工，即原告自該日起即取得上開陶粒
    牆工程報酬請求權，則該請求權之時效應於110年11月15日
    即屆滿，原告遲至110年11月19日始提起本訴，亦有本院收
    章戳蓋印於起訴狀可憑(見本院卷第11頁)，顯已逾民法第12
    7條第7款所定承攬報酬請求權2年時效之規定，被告依同法
    第144條第1項規定，以時效完成拒絕給付上開陶粒牆工程報
    酬159,653元，自屬有據。
四、綜上所述，原告據以提起本訴，請求被告連帶給付159,653
    元，及自起訴狀繕本送達翌日起至清償日止，按週年利率5%
    計算之利息，為無理由，應予駁回。　　
五、本件事證已臻明確，兩造其餘攻擊防禦方法及證據，核與判
    決之結果不生影響，爰不一一論列，併此敘明。
六、訴訟費用負擔之依據：民事訴訟法第78條。本件訴訟費用額
    ，依後附計算書確定如主文第2項所示金額。
中　　華　　民　　國　　111 　年　　4 　　月　　26　　日
                  臺北簡易庭    法　官  葉藍鸚
訴訟費用計算書
項　　    目               金　額（新臺幣）　　   備　註
第一審裁判費   　 　　     1,660元
合　　　　計　　　         1,660元
以上正本係照原本作成。
如不服本判決，應於判決送達後20日內向本庭提出上訴狀（須按
他造當事人之人數附繕本）。如委任律師提起上訴者，應一併繳
納上訴審裁判費。
中　　華　　民　　國　　111 　年　　4 　　月　　26　　日
                                書記官  林錫欽